---
title: "Paketas **_pi_**"
output: github_document
---

<!-- README.md is generated from README.Rmd. Please edit that file -->

<!-- # Package **_bio_** -->

```{r README-0, include=FALSE}
options(bio.local_list = TRUE)

options(
  repos = "https://cran.rstudio.com/",
  pkgType = "both",
  install.packages.check.source = "yes",
  install.packages.compile.from.source = "always"
)

Sys.setenv(R_REMOTES_NO_ERRORS_FROM_WARNINGS = "true")
```


<!-- badges: start -->
[![GitHub version](https://img.shields.io/badge/GitHub-`r packageVersion("pi")`-brightgreen.svg)](https://github.com/mokymai/pi)
[![R-CMD-check](https://github.com/mokymai/pi/workflows/R-CMD-check/badge.svg)](https://github.com/mokymai/pi/actions)
[![Updated-on](https://img.shields.io/badge/Updated%20on-`r gsub('-', '--', Sys.Date())`-yellowgreen.svg)](/commits/master)
[![Lifecycle: experimental](https://img.shields.io/badge/lifecycle-experimental-orange.svg)](https://www.tidyverse.org/lifecycle/#experimental)
<!-- [![R-CMD-check](https://github.com/mokymai/pi/actions/workflows/R-CMD-check.yaml/badge.svg)](https://github.com/mokymai/pi/actions/workflows/R-CMD-check.yaml) -->
<!-- badges: end -->

<!-- [![GitHub last commit](https://img.shields.io/github/last-commit/mokymai/pi)](https://github.com/mokymai/pi) -->


Patogumo funkcijos pasikliautiniesiems intervalams (PI) skaičiuoti.


Apie klaidas, stringtis bei pageidaujamus tobulinimus praneškite svetainėje https://github.com/mokymai/pi/issues.
Nurodykite jūsų naudojamą operacinę sistemą.


# Diegimas

Diegimas iš saugyklos, panašios į CRAN (rekomenduojama):

```{r README-1, eval=FALSE}
repos <- c("https://mokymai.github.io/download/", getOption("repos"))
install.packages("pi", repos = repos)
```


<details>
<summary>Diegti iš „GitHub“</summary>

Diegti iš „GitHub“:

```{r README-2, eval=FALSE}
if (!require(remotes)) install.packages("remotes")
remotes::install_github("mokymai/pi", dependencies = TRUE)
```

Pastaba! Norint įsidiegti iš „*GitHub*“ sistemai „*Windows*“ reikia įrankių „*RTools*“.

</details>


# Pavyzdžiai

```{r README-5, paged.print=FALSE, eval=FALSE}
pi::ci_binom(x = 20, n = 101)
```
Arba:
```{r README-6, paged.print=FALSE, eval=FALSE}
library(pi)
ci_binom(x = 20, n = 101)
```


```{r README-7, paged.print=FALSE, eval=FALSE}
library(tidyverse)
library(pi)

data(npk, package = "datasets")
head(npk)

npk |>
  group_by(N, P, K) |> 
  ci_mean_t(yield)
```
